Cristina Canadell del Sol C/ Amistat, 7 08560 Manlleu (Barcelona) Tel.: 699 03 89 36

Ineco España

Manlleu, 14 de julio de 2014

#### Estimados Señores/as:

Hace unos años finalicé mis estudios de Arquitectura Técnica en la Universidad de Girona. Desde entonces decidí especializarme realizando un postgrado de Arquitectura y Ahorro Energético en la Universidad Politécnica de Cataluña, además de otros cursos también relacionados con la eficiencia energética.

Me dirijo a ustedes con la finalidad de remitirles mi currículum vitae por si necesitan cubrir un puesto de trabajo en su empresa "Ineco" que se adapte a mi perfil, sobretodo en su departamento de edificación.

Mi experiencia en el mundo de la arquitectura y la ingeniería no es muy larga debida a los tiempos difíciles que estamos atravesando, aun así he realizado como más destacables: estudios y certificaciones energéticas, proyectos de interiorismo, proyectos de actividades y levantamiento de planos.

Me defino como una persona muy trabajadora, responsable, organizada, con empatía y con muchas ganas de seguir aprendiendo y crecer profesionalmente.

En caso de que lo consideren oportuno, les agradecería mantuviésemos una entrevista con objeto de ampliar los datos que aparecen en el currículum vitae, así como todo aquello que consideren de su interés.

Quedando a la espera de sus noticias, se despide atentamente,

Cristina Canadell del Sol

# Cristina Canadell del Sol

C/ Amistat. 7

08560 Manlleu (Barcelona)

Tel. 699 038 936 / 93 8442363 / 93 8507213

cristinacanadell@gmail.com

Mccanadell@hotmail.com

in http://es.linkedin.com/pub/cristina-canadell-del-sol/42/99/a52



## **Datos personales**

Fecha de nacimiento: —— 15 / 04 / 1985

Lugar de nacimiento: — Vic

Nacionalidad: — Española Estado Civil: ——— Soltera

Carnés de conducir: — Tipo B
DNI: — 47791717-V
Pasaporte: — AAG427574

## Formación académica

Universidad Politécnica de Cataluña - School of Professional & Executive 2012 - 2012

Development

Postgrado de Arquitectura y Ahorro Energético: Herramientas Informáticas para el Diseño, Evaluación y Certificación en la Era del

Cambio Climático

Escuela Politécnica Superior - Universidad de Girona 2003 - 2010

Arquitectura Técnica

2000 - 2003Colegio La Salle de Manlleu

Educación Secundaria Obligatoria y Bachillerato

## Formación complementaria

2014 Gestor Energético Econova
--------------------------------

Curso de Auditorías Energéticas (50 horas)

2013 Colegio de Arquitectos de Cataluña – Escuela Sert

Curso de inglés "Ark-english for Architecture in 280 words" (20 horas)

2013 CILMA (Consejo de iniciativas locales para el Medio Ambiente de las

comarcas de Girona)

Curso de actualización en instalaciones de energías renovables y

eficiencia energética (40 horas)

2011 - 2011 Colegio de aparejadores, arquitectos técnicos e ingenieros de la edificación

de Barcelona - Delegación de Osona

Curso eficiencia energética y adaptación de energías renovables a

edificios existentes (33 horas)

Universidad de Girona 2007

**Curso Allplan** (15 horas)

# **Experiencia profesional**

**FREELANCE** Mayo 2014 - Actualmente

**Arquitecto Técnico** 

Proyecto de reforma, instalaciones, diseño de interiores y asesoramiento energético de una casa rural del año 1800

BECARIA XM PUNTI ARQUITECTURA TÉCNICA Mayo 2013 - Junio 2013

Ayudante certificador energético

Toma de datos de las características constructivas y de las instalaciones de las viviendas y locales para la realización de

la certificación energética

Marzo 2013 - Junio 2013 TRABAJO PERSONAL

**Arquitecto Técnico** 

Proyecto de reforma, diseño de interiores y asesoramiento

energético de un dúplex de 140m<sup>2</sup>

Octubre 2010 - Setiembre 2011 CASA TARRADELLAS S.A.

Ayudante de producción

Ayudar en la producción de alimentos

Verano 2004 - Verano 2010 CASA TARRADELLAS S.A Ayudante de producción

Ayudar en la producción de alimentos

#### **Idiomas**

- Catalán: leído, hablado y escrito a nivel C2 (Nativo).

- Español: leído, hablado y escrito a nivel C2 (Nativo).

- Inglés: leído, hablado y escrito a nivel B2.

- Portugués: leído, hablado y escrito a nivel B1.

- Francés: leído, hablado y escrito a nivel A1.

Alemán: leído, hablado y escrito a nivel A1.

### Conocimientos de informática

Conocimientos de informática a nivel profesional.

Ofimática:

nivel ALTO - Microsoft Office: nivel ALTO Internet: Adobe Acrobat Pro: nivel ALTO

Diseño:

- Autocad: nivel ALTO - Revit Architecture: nivel MEDIO Allplan: nivel BAJO - SketchUp: nivel ALTO - Adobe Photoshop: nivel MEDIO - Artlantis: nivel ALTO

Cype: nivel MEDIO

### Gestión y presupuestos:

Microsoft Project: nivel ALTOPresto: nivel ALTO

#### Diseño y cálculo energético:

- Ecotect: nivel ALTO Weather Tool: nivel ALTO Meteonorm: nivel ALTO - Energy Plus: nivel ALTO - Radiance: nivel ALTO - DIALux: nivel ALTO - Daysim: nivel ALTO Designbuilder: nivel ALTO Phoenics: nivel ALTO Open Studio: nivel MEDIO Vasari: nivel BAJO Lider: nivel ALTO - Calener: nivel ALTO CE3: nivel ALTO CE3X: nivel ALTO PHPP Passive House: nivel BAJO

#### Sistemas operativos:

- Windows XP, Vista, 8: nivel ALTO

#### **Competencias**

- Flexible, sé adaptarme a los tipos de trabajo, horarios y posibles imprevistos que puedan surgir.
- Con capacidad de comunicación, sé expresar mis ideas y/o soluciones, escuchar y ser receptiva con los demás.
- Con empatía, intento ponerme en el lugar de los demás para entender mejor sus necesidades y así dar la mejor respuesta.
- Tengo habilidad para trabajar en equipo, sé adaptarme a entornos multiculturales.
- Soy una persona que intenta mejorar profesionalmente, me gusta innovar, ayudo en todo lo posible, me apasiona aprender, soy muy trabajadora, responsable, ordenada, educada, optimista y con buena imagen.

#### **Otros datos**

- Total e inmediata disponibilidad para trabajar, viajar y cambiar de residencia.
- Coche propio.
- He participado en un grupo de investigación con profesorado del departamento de Arquitectura e Ingeniería de la Construcción de la Universidad de Girona.
- He realizado clases particulares de Dibujo Técnico y Matemáticas.